---
  title: "Rapport avec QUARTO"
author: "Abdoul Dramane TONDE"
date: "`r Sys.Date()`"
format:
  pdf: default
html: default
---

## Importer des données a partir du WEB

```{r}
Barometre <- read.csv(file = "C:/Users/15145/Downloads/sondage-echo-donnees-2020 (1).csv", fileEncoding = "Latin1")
head(Barometre)
```

## Travail sur des données ouvertes disponibles au Québec

URL pour telecharger les données

```{r}
data_URL <- "https://www.donneesquebec.ca/recherche/dataset/vmtl-sondage-inclusion-personnes-immigrantes/resource/88bb6a18-54fa-4789-82e8-14888a933a4a"

```

## Télechargement des données

Telechargemet du dossier sil nexiste pas.

```{r}
scaffold.R<- paste0('raw-data_', Sys.Date(), '.csv')
#Le ! a été ajouté pour signifié NOT comme dans:
# Si (le fichier n'existe PAS) {
#    Exécuter cette parti de code
#    } sinon {
#    Exécuter cette partie de code
#    }
if (!file.exists(scaffold.R)) {
  download.file(url = data_URL,
                destfile = scaffold.R) 
  paste("Le fichier",
        scaffold.R,
        "n'existait pas, il a donc été téléchargé à l'instant."
  )
  
} else {
  print(paste("Le fichier",
              scaffold.R,
              "existe déjà, il ne sera pas téléchargé à nouveau.")
  )
}
```

## Exploration

```{r}
dim(Barometre)
summary(Barometre)

```

Determination des porcentages respectifs pour chacune des categories a la question de sexe

```{r}
df<- data.frame(table(Barometre$sexe))
colnames(df)<- c('sexe','freq')
Pourcentage<- df$freq/sum(df$freq)*100
Pourcentage
table(Barometre$sexe)
```

## Exportation de données

Voici l'exportation des données .csv dans le fichier data/processed

```{r}
write.table(Barometre$date, "exported data.csv" , row.names = FALSE , sep = ";")

```

## Dictionnaire de données\*\*

```{r}
frequency(Barometre$sexe)

```

## Visualisation

## Reference

```{r}
sessionInfo()
```
